臺灣臺中地方法院民事判決  
                                111年度訴字第1333號 
原      告  徐雅惠  
訴訟代理人  黃逸仁律師
複  代理人  陳苡瑄律師
被      告  王憲章  
上列當事人間分配表異議之訴事件，本院於民國111年8月8日言
詞辯論終結，判決如下：
    主    文
本院109年度司執字第62716號強制執行事件於民國111年1月24日
製作之分配表，次序8即被告王憲章第2順位抵押權債權原本新臺
幣1千萬元應更正為新臺幣920萬元、利息之起算日應更正為民國
108年11月6日、違約金100萬元應予以剔除，不得列入分配。
訴訟費用由被告負擔。
    事實及理由
壹、程序方面：按債權人或債務人對於分配表所載各債權人之債
    權或分配金額有不同意者，應於分配期日1日前，向執行法
    院提出書狀，聲明異議；異議未終結者，為異議之債權人或
    債務人，得向執行法院對為反對陳述之債權人或債務人提起
    分配表異議之訴；聲明異議人未於分配期日起10日內向執行
    法院為前2項起訴之證明者，視為撤回其異議之聲明，強制
    執行法第39條第1項、第41條第1項前段、第3項前段分別定
    有明文。查本院109年度司執字第62716號強制執行事件（下
    稱系爭強制執行事件），於民國111年1月24日製作完成分配
    表（下稱系爭分配表），定於111年2月24日上午10時實行分
    配，原告於111年2月23日具狀對被告所分配之金額聲明異議
    ，進而於111年3月3日提起本件分配表異議之訴等情，業經
    本院調取系爭強制執行事件卷宗核閱屬實，是原告提起本件
    分配表異議之訴，合於上開規定，先予敘明。
貳、實體方面：
一、原告起訴主張：被告王憲章就系爭分配表次序8第二順位之
    抵押權1千萬元，於本院109年度重訴字第480號清償借款事
    件中，曾同意原告就其已清償之新臺幣（下同）80萬元從本
    金扣抵，變更請求本金為920萬元，遲延利息之起算日亦同
    意由108年8月6日變更為同年11月6日，系爭借款約定利率為
    週年利率百分之18，利息金額累計已高達400多萬元，接近
    債權本金之半數，足以填補被告延遲受償之損害，再約定10
    0萬元違約金顯然過高，請酌減至零等語。並聲明：如主文
    所示。
二、被告當庭表示認諾（見本院卷第104頁）。
三、按當事人於言詞辯論時為訴訟標的之認諾者，應本於其認諾
    為該當事人敗訴之判決，民事訴訟法第384條定有明文。經
    查，原告主張之事實，經被告認諾，本院自應本於被告之認
    諾為其敗訴之判決。
四、綜上所述，本件原告依強制執行法第41條之規定，請求判決
    如主文所示，為有理由，應予准許。應
五、據上論結，本件原告之訴為有理由，依民事訴訟法第78條，
    判決如主文。
中　　華　　民　　國　　111 　年　　8 　　月　  22  　日
                  民事第一庭    法  官  蕭一弘
正本係照原本作成。
如對本判決上訴，須於判決送達後20日內向本院提出上訴狀。如
委任律師提起上訴者，應一併繳納上訴審裁判費。
中　　華　　民　　國　　111 　年　　8 　　月　　22　　日
                                書記官  黃馨萱